【裁判字號】    97,交聲,1813
【裁判日期】    970627
【裁判案由】    聲明異議
【裁判全文】
臺灣臺中地方法院交通事件裁定        97年度交聲字第1813號
原處分機關  交通部公路總局臺中區監理所
異  議  人  甲○○
即受處分人
上列受處分人因違反道路交通管理處罰條例案件，對於交通部公
路總局臺中區監理所民國97年6月5日所為之處分（中監違字第裁
60-HC0000000號裁決書），聲明異議，本院裁定如下：
    主  文
異議駁回。
    理  由
一、原處分機關交通部公路總局臺中區監理所係以：異議人即受
    處分人甲○○（下稱受處分人）駕駛車號7751-HR號自用小
    客車，於民國九十六年九月二十五日晚間十時三十分許，在
    臺中縣大肚鄉○○路○段處，因「闖紅燈（北向南）」之違
    規事實，經臺中縣警察局烏日分局大肚分駐所警員以違反道
    路交通管理處罰條例第五十三條第一項規定，製開中縣警交
    字第HC0000000號舉發違反道路交通管理事件通知單當場舉
    發。嗣因受處分人未於期限內到案，原處分機關遂於九十七
    年六月五日，依道路交通管理處罰條例第五十三條第一項規
    定，以中監違字第裁60-HC0000000號裁決書，裁處受處分人
    罰鍰新台幣（下同）五千四百元，並依道路交通管理處罰條
    例第六十三條第一項第三款規定，記違規點數三點，核無不
    當。
二、受處分人異議理由則以：因本人未收到罰單，且此違規事實
    是發生在九十六年九月二十五日，已經過了九個月，罰單現
    在才通知云云。
三、按受處分人不服第八條主管機關所為之處罰，得於接到裁決
    書之翌日起二十日內，向管轄地方法院聲明異議；又交通法
    庭認為聲明異議無理由者，應以裁定駁回之，道路交通管理
    處罰條例第八十七條第一項、道路交通案件處理辦法第十九
    條各定有明文。次按汽車駕駛人，行經有燈光號誌管制之交
    岔路口闖紅燈者，處新台幣一千八百元以上五千四百元以下
    罰鍰，並記違規點數三點，道路交通管理處罰條例第五十三
    條第一項、第六十三條第一項第三款分別定有明文。再按行
    為人有違反道路交通管理處罰條例之情形者，應填製舉發違
    反道路交通管理事件通知單，當場舉發者，應於填記通知單
    後將通知聯交付該駕駛人或行為人簽名或蓋章收受之，此於
    違反道路交通管理事件統一裁罰基準及處理細則第十一條第
    一項第一款規定甚明。另違反道路交通管理事件行為人，未
    依規定自動繳納罰鍰，或未依規定到案聽候裁決，處罰機關
    應依基準表於通知單送達且逾越應到案期限六十日之三個月
    內，逕行裁決之，此亦為違反道路交通管理事件統一裁罰基
    準及處理細則第四十四條第一項前段所明定。
四、經查，受處分人駕駛車號7751-HR號自用小客車，於九十六
    年九月二十五日晚間十時三十分許，在臺中縣大肚鄉○○路
    ○段處，因「闖紅燈（北向南）」之違規事實，為臺中縣警
    察局烏日分局大肚分駐所警員當場製單舉發，此有臺中縣警
    察局中縣警交字第HC0000000號舉發違反道路交通管理事件
    通知單附卷可稽，且受處分人就此部分亦未加以爭執，是上
    揭事實，應堪認定。受處分人雖以前詞置辯，惟依卷附臺中
    縣警察局中縣警交字第HC0000000號舉發違反道路交通管理
    事件通知單上之記載可知，本件係當場舉發，並於填記通知
    單後將通知聯交付受處分人簽名收受之，該通知單收受通知
    聯者簽章欄內之「甲○○」簽名，經以肉眼比對結果，與受
    處分人本件聲明異議狀中具狀人、撰狀人簽名蓋章欄位「甲
    ○○」簽名字樣，兩者書寫方式及筆跡走勢完全一致，可見
    該通知單業經受處分人本人親筆簽名收受無訛，且該通知單
    上各欄位記載詳細完整，足認該通知單上所載應到案日期、
    處所等訊息，業已傳達予受處分人知悉。受處分人於九十六
    年九月二十五日違規當日收受上開通知單後，未依規定到案
    聽候裁決，參諸前述規定，原處分機關自得逕行裁決之，是
    受處分人前開所辯，尚非有據，不足為採。
五、綜上所述，本件依照舉發違反道路交通管理事件通知單上之
    記載，受處分人已於九十六年九月二十五日違規當日簽名收
    受該通知單，事後未依規定到案聽候裁決，原處分機關依違
    反道路交通管理事件統一裁罰基準及處理細則第四十四條第
    一項前段、道路交通管理處罰條例第五十三條第一項、第六
    十三條第一項第三款規定，逕行裁處罰鍰五千四百元，並記
    違規點數三點，核無違誤。從而，本件聲明異議為無理由，
    應予駁回。
六、據上論斷，依道路交通管理處罰條例第八十七條第二項，道
    路交通案件處理辦法第十九條，裁定如主文。
中    華    民    國    97    年    6     月    27    日
                        交通庭  法  官  羅智文
上正本證明與原本無異。
如不服本裁定應於送達後五日內向本院提出抗告狀
                                書記官  施玉卿
中    華    民    國    97    年    6     月    27    日


司法院資訊處製作；財團法人民間司法改革基金會備份。
